臺灣高等法院臺南分院刑事判決
上　訴　人
即　被　告　甲○○
指定辯護人　本院公設辯護人　乙 ○ ○
上列上訴人因偽造貨幣案件，不服臺灣台南地方法院92年度訴字
第1273號中華民國94年2月5日第一審判決（起訴案號：臺灣台南
地方法院檢察署九十二年度偵字第一０七四五號），提起上訴，
本院判決如下：
    主  文
上訴駁回。
    事  實
一、甲○○與丙○○（業經原審判處有期徒刑三年八月，於本院
    撤回上訴確定）及綽號「阿憲」之陳俊憲（業經本院判處有
    期徒刑六年二月確定）共同基於行使偽造通用紙幣新台幣（
    下同）千元紙鈔之概括犯意聯絡，由「阿憲」先後於民國（
    下同）九十二年九月三十日、十月一日某時，在臺南市○○
    街四九號四樓之六，分別將偽造之千元紙鈔交予甲○○及丙
    ○○各八張、九張，並約定由甲○○、丙○○持之購物，以
    找取零錢，每找取五千元零錢，甲○○、丙○○可獲得一千
    二百元之報酬。甲○○乃於同年九月三十日下午一時許，騎
    機車後載丙○○至台南市○○路二八一號洪崇仁所經營之「
    菁龍」檳榔攤，以所持有之其中一張千元偽鈔，向洪崇仁購
    買五十元之檳榔，找取九百五十元零錢後，由丙○○騎上開
    機車載甲○○迅速逃逸。二人繼於同年十月一日下午某時許
    ，又承上概括犯意聯絡，至台南市○○路與夏林路口，由甲
    ○○持上開其中一張千元偽鈔，向該處路邊不詳姓名之人，
    購買一百元之「黑輪」，找回九百元之真鈔後逃逸，又於同
    日下午六時三十分許，欲再以上開相同手法，至洪崇仁所經
    營之「菁龍」檳榔攤，以千元假鈔購買檳榔找取零錢時，為
    洪崇仁識破而報警當場查獲丙○○，甲○○則趁隙逃逸始未
    得逞。嗣經警自丙○○身上扣得千元偽鈔九張（另洪崇仁交
    與警方其所識破之千元偽鈔二張），並循線於同日晚上八時
    三十分許，在台南市○○路協進國小前天橋上查獲甲○○，
    自其手提袋中扣得千元偽鈔三張（共扣得十四張通用紙幣千
    元偽鈔，其中號碼ＬＪ七五九六一一ＪＹ三張、ＬＭ八七九
    五二一ＹＣ四張、ＢＫ九五七四三六ＹＣ七張），而查悉上
    情。
二、案經台南市警察局第六分局報告臺灣台南地方法院檢察署檢
    察官偵查起訴。
    理  由
一、上揭事實，業據上訴人即被告甲○○於原審及本院審理時坦
    承不諱（原審卷第二一頁、第九三頁、第二三六頁至第二四
    ０頁、第二五三頁；本院卷第五一頁、第七０頁、第七三頁
    ），核與證人即原審同案被告丙○○及證人洪崇仁證述情節
    相符（原審卷第八七頁；警卷第三之一頁反面、偵查卷第一
    ０三頁；原審卷第一二六頁至第一二八頁、第一二０頁），
    而被告甲○○就上開證據之證據能力亦不爭執（本院卷第五
    一頁至第五二頁、第七０頁至第七二頁）。且扣案之偽鈔係
    以彩色噴墨方式仿印，以透明漆仿隱藏字，無凹版印紋凸起
    效果；紙質與真鈔不同，部分以螢光筆繪製仿紙張螢光纖維
    線，水印以灰色墨在紙張背面仿造，安全線以燙印箔膜（含
    面額數字）及灰色墨訪鈔卷正面五段裸露部分；左下角面額
    數字以亮光物質仿折光變色油墨，此有中央印製廠九十二年
    十月二十日中印發字第九二０００四八四五號函在卷可稽（
    偵查卷第九八頁）。且查該批偽鈔偽造之技術粗糙，品質甚
    差，稍加留意，即可發現，此亦經臺灣台南地方法院檢察署
    檢察官勘驗屬實，有勘驗筆錄在卷足參（偵查卷一０一頁）
    ，並有偽鈔十四張（其中號碼ＬＪ七五九六一一ＪＹ三張、
    ＬＭ八七九五二一ＹＣ四張、ＢＫ九五七四三六ＹＣ七張）
    扣案可證。是被告甲○○自白，與事實相符，堪以信實。
二、又其中綽號「阿憲」者即係陳俊憲之人，亦經本院調閱本院
    九十三年度上訴字第三０三號卷查明屬實，而上開事實，亦
    經陳俊憲供認無訛（該案本院卷第八五頁至第八六頁、第一
    ０五頁至第一０九頁），有本院上開判決一份附卷可參（本
    院卷第五七頁至第六三頁），綜上所查，本件事證明確，被
    告甲○○行使偽造通用紙幣之行為，足以認定。
三、按依據中央銀行在臺灣地區委託臺灣銀行發行新臺幣辦法之
    規定，新臺幣為臺灣地區流通之貨幣。又刑法第一百九十六
    條所謂貨幣係指硬幣而言，最高法院六十三年台上字第二一
    九四號著有判例可參。又行使偽造紙幣，本含有詐欺性質，
    苟其行使之偽幣，在形式上與真幣相同，足以使一般人誤認
    為真幣而矇混使用者，即屬行使偽造紙幣之行為，附此敘明
    。核被告二人持以行使偽造新台幣千元紙鈔之行為，均係犯
    刑法第一百九十六條第一項之行使偽造通用紙幣罪。被告二
    人意圖供行使之用而收集偽造通用紙鈔之低度行為，為行使
    之高度行為所吸收，不另論罪。被告與原審同案被告丙○○
    二人與綽號「阿憲」之陳俊憲間，有犯意聯絡及行為分擔，
    均為共同正犯。被告先後三次行使偽造通用紙鈔之犯行（被
    害人洪崇仁部分未遂），時間緊接，犯罪構成要件相同，顯
    係基於概括犯意為之，為連續犯，應依刑法第五十六條之規
    定論以一連續行使偽造通用紙幣既遂罪，並加重其刑。
四、原審以被告甲○○罪證明確，因予適用刑法第二十八條、第
    五十六條、第一百九十六條第一項、第二百條、罰金罰鍰提
    高標準條例第一條前段規定，審酌被告貪圖一己私利，與原
    審同案被告丙○○共同連續行使偽造紙幣，有紊亂金融秩序
    、造成社會不安、破壞千元紙幣之公共信用之虞，並嚴重妨
    害社會正常之經濟發展及國家之金融秩序，惟衡諸所行使之
    偽造通用紙幣僅三張，數量尚非鉅大，犯罪所得不多，及被
    告參與犯罪之程度與地位，暨事後坦承犯行等一切情狀，量
    處有期徒刑三年六月，以資懲儆。並敘明綽號「阿憲」之陳
    俊憲所交付予被告及蔡俊安持有行使之偽造新台幣一千元通
    用紙幣共十七張，警察雖僅扣得十四張千元偽鈔（號碼ＬＪ
    七五九六一一ＪＹ三張、ＬＭ八七九五二一ＹＣ四張、ＢＫ
    九五七四三六ＹＣ七張），餘三張並未扣案，惟並無證據證
    明業已滅失，故不問屬於犯人與否，該十七張偽造之一千元
    通用紙幣均應依刑法第二百條規定宣告沒收。本院經核原判
    決認事用法，均無不合，量刑亦屬妥當。被告上訴意旨猶執
    陳詞，認量刑太重，為無理由，應予駁回。
據上論結，應依刑事訴訟法第368條，判決如主文。
本案經檢察官吳忠賢到庭執行職務。
中　　華　　民　　國　　94　　年　　5 　　月　　31　　日
                  刑事第五庭    審判長法　官  楊明章
                                      法　官  顏基典
                                      法　官  沈楊仁
以上正本證明與原本無異。
如不服本判決，應於收受本判決後十日內向本院提出上訴書狀。
其未敘述上訴理由者並得於提起上訴後十日內向本院補提理由書
狀（均須按他造當事人之人數附繕本）「切勿逕送上級法院」。
　　　　　　　　　　　　　　　　　　　書記官  李梅菊
中　　華　　民　　國　　94　　年　　6 　　月　　1 　　日
附錄法條：
刑法第一百九十六條第一項：
行使偽造、變造之通用貨幣、紙幣、銀行券，或意圖供行使之用
而收集或交付於人者，處三年以上十年以下有期徒刑，得併科五
千元以下罰金。
